【裁判字號】    99,交聲,1009
【裁判日期】    990323
【裁判案由】    聲明異議
【裁判全文】
臺灣臺中地方法院交通事件裁定        99年度交聲字第1009號
原處分機關  交通部公路總局臺中區監理所臺中市監理站
異  議  人  甲○○
即受處分人
上列異議人即受處分人因違反道路交通管理處罰條例案件，對於
交通部公路總局臺中區監理所臺中市監理站民國99年3月5日所為
之裁決（裁監稽違字第裁61-HE0000000號違反道路交通管理事件
裁決書），聲明異議，本院裁定如下：
    主    文
異議駁回。
    理    由
一、原處分機關略以：異議人即受處分人甲○○（以下稱受處分
    人）於民國（下同）99年2月8日18時30分許，騎乘車牌號碼
    FQ6-170號重型機車，途經臺中縣烏日鄉○○路及新興路口
    處，因「闖紅燈（北往南）」之違規，經臺中縣警察局烏日
    分局烏日派出所員警依違反道路交通管理處罰條例第53條第
    1項當場舉發並製作中縣警交字第HE0000000號舉發違反道路
    交通管理事件通知單，經受處分人提出申訴，業由舉發單位
    於99年2月22日以中縣烏警交字第0990012820號函覆查明違
    規屬實，嗣經原處分機關於99年3月5日以裁監稽違字第裁61
    -HE0000000號裁決書，依「駕車行經有燈光號誌管制之交岔
    路口闖紅燈」之違規事實，裁處受處分人違反道路交通管理
    處罰條例第53條第1項、第63條第1項第3款，處罰鍰新台幣
    （下同）1千8百元，並記違規點數3點，逾期則依裁決書處
    罰主文規定裁處，於法並無不合等語。
二、受處分人則以：伊騎機車在麻園西路口前突然員警叫伊停下
    來，說伊在五光路、新興路口闖紅燈，麻園西路口跟五光路
    、新興路口差3、4百公尺，伊沒有闖紅燈，當時員警開罰單
    要伊簽名時伊沒有簽，事後伊有要求調監視器但沒有調給伊
    看，希望員警能提出伊闖紅燈的證據，為此聲明異議云云。
三、按駕駛人駕駛汽車，應遵守道路交通標誌、標線、號誌之指
    示，道路交通安全規則第90條前段定有明文。次按「圓形紅
    燈」之行車管制號誌係表示禁止車輛通行，並不得超越停止
    線或進入路口，道路交通標誌標線號誌設置規則第206條第1
    項第5款定有明文。再按汽車駕駛人，行經有燈光號誌管制
    之交岔路口闖紅燈者，處新臺幣1千8百元以上5千4百元以下
    罰鍰；又汽車駕駛人有道路交通管理處罰條例第53條第1項
    之情形者，除依原條項處罰鍰外，並記違規點數3點，道路
    交通管理處罰條例第53條第1項、第63條第1項第3款分別定
    有明文。
四、經查本件受處分人於上開時間，騎乘車牌號碼FQ6-170號重
    型機車，途經臺中縣烏日鄉○○路及新興路口處，因「闖紅
    燈（北往南）」之違規，經臺中縣警察局烏日分局烏日派出
    所員警以中縣警交字第HE0000000號舉發違反道路交通管理
    事件通知單當場舉發，嗣受處分人提出申訴，經原處分機關
    向原舉發機關函查，原舉發機關即臺中縣警察局烏日分局函
    覆稱：「經向掣單員警查證稱：行為人甲○○君於99年2月8
    日18時30分許，騎乘FQ6-170號普重機車，行經臺中縣烏日
    鄉○○路與新興路口（駕車行經有燈光號誌管制之交岔路口
    ）闖紅燈，攔停告知違規事實後依法舉發。查本案交通稽查
    員警親眼目睹違規事實，依道路交通管理處罰條例第53條1
    項規定舉發，尚無不當。」，原處分機關遂於99年3月5日以
    裁監稽違字第裁61-HE0000000號裁決書，以「駕車行經有燈
    光號誌管制之交岔路口闖紅燈」之違規事實，裁處受處分人
    違反道路交通管理處罰條例第53條第1項、第63條第1項第3
    款，處罰鍰1千8百元，並記違規點數3點，逾期則依裁決書
    處罰主文規定裁處等情，此有臺中縣警察局烏日分局烏日派
    出所99年2月8日中縣警交字第HE0000000號舉發違反道路交
    通管理事件通知單、臺中縣警察局烏日分局99年2月22日中
    縣烏警交字第0990012820號函、交通部公路總局臺中區監理
    所臺中市監理站99年3月5日裁監稽違字第裁61-HE0000000號
    違反道路交通管理事件裁決書影本各1紙附卷可稽。且受處
    分人騎乘上開重型機車闖紅燈之事實，業據證人即查獲舉發
    之臺中縣警察局烏日分局烏日派出所員警乙○○到庭具結證
    稱：本件違規由伊舉發。當時伊1人騎警用機車執行交通稽
    查勤務，伊在五光路、新興路口的五光路上停等紅綠燈，受
    處分人是在新興路上逆向行駛到五光路口伊的前方約五公尺
    處，受處分人稍微停一下，就直接闖紅燈過該交岔路口左轉
    新興路，因為當時交岔路口伊的行向還是紅燈，伊等綠燈後
    在過該交岔路口左轉新興路追受處分人，追約兩百公尺在新
    興路50號處攔停受處分人，並告訴受處分人在新興路與五光
    路口闖紅燈左轉新興路，受處分人說她不知道，伊就開立告
    發單，受處分人有簽名，並給她該張告發單。該交岔路口有
    村里辦公室設置的監視器，後來伊有去詢問村長，村長說該
    監視器已經故障很久，要維修，所以沒有辦法取得監視錄影
    給受處分人看，伊有告訴受處分人該監視器已經故障，沒有
    辦法取得該路口的監視畫面等語，並提出取締違規現場路線
    圖1張及違規現場照片2張附卷可憑；參以舉發之執勤員警係
    依法執行公權力，與受處分人素無宿怨，衡情應無構陷誣攀
    ，羅織交通違規之理，足見證人乙○○之上開證詞，應可採
    信，則受處分人於上開時間，騎乘車牌號碼FQ6-170號重型
    機車，途經臺中縣烏日鄉○○路及新興路口處，確有闖紅燈
    之違規情事無疑，是受處分人上開所辯無非事後卸責之詞，
    不足採信。從而原處分機關以受處分人有闖紅燈之違規事實
    ，依道路交通管理處罰條例第53條第1項、第63條第1項第3
    款之規定，裁處罰鍰1千8百元，並記違規點數3點，逾期則
    依裁決書處罰主文規定裁處，於法並無違誤或不當之處。本
    件受處分人之異議為無理由，應予駁回。
五、據上論斷，應依道路交通管理處罰條例第87條第2項、道路
    交通案件處理辦法第19條，裁定如主文。
中    華    民    國    99    年    3     月    23    日
                  刑事第九庭    法  官  朱光國
上正本證明與原本無異。
如不服本裁定，應於送達後五日內，向本院提出抗告狀。
                                書記官  巫偉凱
中    華    民    國    99    年    3     月    23    日

司法院資訊處製作；財團法人民間司法改革基金會備份。
